# 预交企业所得税

提问人：郭小侠 时间：2017-03-14 11:05:04
被审计单位 15 年预交企业所得税， 16 年汇算清缴后不需缴纳，但 15 年预交的部分，当地税务部门不予退还或抵减下一年度，在这种情况下， 15 年预交的所得税部分该如何入账啊，能否计入所得税费用？

回答人：chenyiwei
为什么“16年汇算清缴后不需缴纳，但 15 年预交的部分，当地税务部门不予退还或抵减下一年度”？税务部门如此处理有无税法依据？
如果于法有据，则这部分无法退税或抵减下一年度的预缴税款，应计入当期的所得税费用。 如果于法无据，则只能计入营业外支出了。

提问人：zhs7403 时间：2017-03-14 19:43:58
如果可以抵顶下一期，是否可以考虑走其他流动资产？下一年在转为当期所得税？

回答人：chenyiwei
可以。